臺灣新北地方法院民事裁定
111年度聲字第132號
聲  請  人  李自強  
上列聲請人與相對人金融監督管理委員會保險局間請求國家賠償
等事件（本院110年度國簡上字第3號），聲請人聲請交付法庭錄
音光碟，本院裁定如下：
    主  文
准予交付本院110年度國簡上字第3號、本院板橋簡易庭109年度
板國簡字第14號請求國家賠償等事件歷次期日之法庭錄音、錄影
光碟。
聲請人就前開所示錄音、錄影光碟內容，不得散布、公開播送，
或為非正當目的使用。
聲請費用由聲請人負擔。
    理  由
一、聲請意旨略以：聲請人為本院110年度國簡上字第3號、本院
    板橋簡易庭109年度板國簡字第14號請求國家賠償等事件（
    下合稱本案訴訟）之上訴人、原告，基於訴訟權內含之資訊
    請求權，為確認筆錄有無錯誤或遺漏、釐清法院訴訟指揮及
    闡明過程，以及確認聲請人陳述內容，爰依法聲請交付本案
    訴訟歷次期日之法庭錄音、錄影光碟等語。
二、按當事人及依法得聲請閱覽卷宗之人，因主張或維護其法律
     上利益，得於開庭翌日起至裁判確定後6個月內，繳納費用
      聲請法院許可交付法庭錄音或錄影內容；當事人及依法得
    聲 請閱覽卷宗之人，因主張或維護其法律上利益，聲請交
    付法 庭錄音或錄影內容時，應敘明理由，由法院為許可與
    否之裁 定，法院組織法第90條之1第1項前段及法庭錄音錄
    影及其利 用保存辦法第8條第1項分別定有明文。又所謂主
    張或維護法 律上利益，舉凡核對更正筆錄、他案訴訟所需
    ，或認法院指 揮訴訟方式對其訴訟權益有影響之虞，欲用
    以保障其法律上 利益等，均屬之（最高法院105年度台抗字
    第344號裁定意旨 參照）。
三、經查，聲請人為本案訴訟之當事人，係依法得聲請閱覽卷宗
    之人，為核對筆錄內容及確認法院指揮訴訟方式，確有必要
    取得法庭錄音以維護其法律上利益，且本件並無得不予許可
    或限制聲請閱覽、抄錄或攝影卷內文書等應保密之事項，經
    核與法院組織法第90條之1之規定尚無不合，應予准許。
四、末按持有法庭錄音錄影及其利用保存辦法第8條第1項法庭錄
    音、錄影內容之人，就取得之錄音、錄影內容，不得散布、
    公開播送，或為非正當目的使用，法庭錄音錄影及其利用保
    存辦法第8條第3項規定甚明，法院組織法第90條之4並定有 
    行政罰鍰之規定，是聲請人取得上開法庭錄音、錄影光碟，
    其使用自應注意不得違反上開規定，附此敘明。
五、依法院組織法第90條之1第1項前段、法庭錄音錄影及其利用
    保存辦法第8條第1項，裁定如主文。
中　　華　　民　　國　　111 　年　　7 　　月　　19　　日
                  民事第二庭  審判長法  官  黃若美

                                    法  官  宋泓璟

                                    法  官  楊雅萍
以上正本係照原本作成。
本裁定不得抗告。
中　　華　　民　　國　　111 　年　　7 　　月　　19　　日
                                    書記官  蘇  泠